Minutes et répertoires du notaire Martin BOURON, janvier 1713 - décembre 1722 (étude XXIX)
Archives nationales
Minutes et répertoires du notaire Martin BOURON, janvier 1713 - décembre 1722 (étude XXIX)
MC/ET/XXIX/308 - MC/ET/XXIX/367, MC/RE/XXIX/3
Etude XXIX; Bouron, Martin
n
Archives nationales de France
Minutes et répertoires: la loi 2008-696 du 15 juillet 2008 relative aux archives a fixé à 75 ans à compter de la date de l'acte, ou à 25 ans à compter de la date du décès de l'intéressé si ce délai est plus bref, le délai de communication des minutes et répertoires des notaires; ce délai est porté à 100 ans à compter de la date de l'acte si le document se rapporte à un mineur (code du Patrimoine, articles L213-2, 4e d et 5e).
Autres documents de l'étude (dossiers de clients, comptabilité...): s'agissant d'archives privées, ces documents sont communicables selon les modalités fixées par le déposant ou le donateur.
Certains documents ne sont pas accessibles en raison de leur mauvais état de conservation.
Versement
Attention: ce notaire n'a laissé de répertoire pour son activité dans l'étude XXIX que pour les années 1713 à 1720. Les autres années de répertoire de son activité 1703-1712 et 1721-1734 sont manquantes.
Accès aux autres instruments de recherche du notaire Martin BOURON
Minutes et répertoires du notaire Martin BOURON, 22 août 1703 - 28 juin 1734 (étude XXIX)
- Minutes de Martin BOURON, janvier 1713 - décembre 1722; MC/ET/XXIX/308 - MC/ET/XXIX/367
  - Minutes. 1713, janvier - mars, janvier - mars 1713; MC/ET/XXIX/308
    Informations concernant le classement:
    Le niveau inférieur de description, quand il existe, correspond aux minutes d'actes. Toutes les minutes ne sont pas forcément décrites une à une. Les descriptions de ces minutes sont plus ou moins détaillées.
    - Merat (Nicolas) maître tourneur rue Mouffetard § quittance de rachat, 6 janvier 1713; MC/ET/XXIX/308
      Origine de l'information:
      Artisans XVIIIe siècle, par M. Rambaud et C. Grodecki, 1956-1977 ( fichier papier entièrement dématérialisé; voir contexte dans le Plan d’orientation général - Notaires de Paris, guides thématiques du Minutier).
      Date de révision: 2011-2012
      Date de création de la notice: 2010
      quittance; Merat, Nicolas
    - Devis fait par Guillaume Lefoulon, entrepreneur, pour la reconstruction d'une sise au Mont Valérien qui serait conduite sous la direction de mr. Raymond, architecte et greffier des bâtiments du roi., 15 février 1713; MC/ET/XXIX/308
      Histoire de l'art, 1700-1750, études XIII à XXXIX (env. 7.500 actes), par Mireille Rambaud, 1966-1975 (fichier papier entièrement dématérialisé; voir contexte dans le Plan d’orientation général - Notaires de Paris, guides thématiques du Minutier).
      Date de révision: 2010
      Date de création de la notice: 2008
      devis; Mont-Valérien (Hauts-de-Seine); Lefoulon, Guillaume; Raymond (M.); architecte; chef d'entreprise
    - Huz (François), orfèvre, rue des Fourreurs § Mariage de .., 18 février 1713; MC/ET/XXIX/308
      contrat de mariage; Huz, François
    - Feron (Philippe) maître tapissier rue de la Sourdière § quittance, 5 mars 1713; MC/ET/XXIX/308
      quittance; Feron, Philippe
    - Devis et marché des ouvrages de maçonnerie pour la construction d'une maison sise au Petit Montrouge pour le sieur Jouannet, garde des chasses du roi., 30 mars 1713; MC/ET/XXIX/308
      Informations complémentaires:
      Précisions sur les lieux: Montrouge (ancien village)--Le Petit-Montrouge
      devis; marché; Petit Montrouge (quartier); Montrouge (ancienne commune); Jouannet (M.)
  - Minutes. 1713, avril - juin, avril - juin 1713; MC/ET/XXIX/309
    - LANAY (Jean) chirurgien du Roi et juré en l'Université de Paris, rue de Béthisy § Transaction entre Jean LANAY en son nom et comme tuteur des enfants qu'il a eus de défunte Suzanne LE ROY, sa femme, auparavant veuve de Nicolas de LA CORBINIERE, d'une part, et David de LA CORBINIERE, aussi chirurgien du Roi, demeurant rue Baillet, fils et héritier des défunts et subrogé tuteur desd. mineurs ses cohéritiers d'autre part; Compte entre les mêmes, 30 mai 1622 - 15 septembre 1622; MC/ET/XXIX/309; fol. III/C/XLVII; fol. VI/C/XVI
      Fichier dit 'général' XVIIe-XVIIIe siècles, par le personnel du Minutier, 1954-1999 ( fichier papier entièrement dématérialisé; voir contexte dans le Plan d’orientation général - Notaires de Paris, guides thématiques du Minutier).
      accord; Lanay, Jean
    - Messant (Jean Louis) maître doreur rue Saint Louis paroisse Saint-Barthélemy § Vente, 11 avril 1713; MC/ET/XXIX/309
      acte de vente; Messant, Jean Louis
    - Allin (Jean) maître graveur quai des Orfèvres § renonciation, 28 avril 1713; MC/ET/XXIX/309
      Allin, Jean
    - Houel (Philippe), orfèvre, rue du Four § Mariage de .., 7 mai 1713; MC/ET/XXIX/309
      contrat de mariage; Houel, Philippe
    - Turlot (Christophe) maître horloger Cour du Palais § Constitution, 15 mai 1713; MC/ET/XXIX/309
      constitution de rente; Turlot, Christophe
    - Gaudron (Antoine) maître horloger place Dauphine § testament de .., 30 mai 1713; MC/ET/XXIX/309
      testament; Gaudron, Antoine
    - Extrait baptistaire mentionnant comme parrain Guillaume Hulot, sculpteur du roi., 5 août 1713; MC/ET/XXIX/309
      extrait d'acte; acte d'état civil; Hulot, Guillaume; sculpteur
    - Auger (Louis) maître graveur § Compte de tutelle, 8 août 1713; MC/ET/XXIX/309
      Auger, Louis
    - Vente par la veuve de Jacques de La Joue, architecte juré expert demeurant rue des Hauts-Moulins., 29 août 1713; MC/ET/XXIX/309
      acte de vente; Hauts-Moulins (rue des); Lajoüe, Jacques de (1686?-1761); architecte
    - Inventaire après décès de la femme de Vincent Lesueur, graveur, demeurant rue Saint-Jacques, mentionnant des planches gravées servant à faire des tapisseries et des plafonds. Nicolas Lesueur, graveur, demeurant rue Saint-Jacques, estime les planches., 24 septembre 1713; MC/ET/XXIX/309
      planches gravées
      inventaire après décès; Saint-Jacques (rue); Lesueur, Nicolas; Lesueur, Vincent; graveur
  - Minutes. 1713, juillet - septembre, juillet - septembre 1713; MC/ET/XXIX/310
    - Creuzé (Michel), marchand orfèvre joaillier ,quai de l'Horloge § Constitution, 1er juillet 1713; MC/ET/XXIX/310
      constitution de rente; Creuzé, Michel
    - Dauvergne (Nicolas) maître menuisier au Marché Neuf § apprentissage, 17 août 1713; MC/ET/XXIX/310
      contrat d'apprentissage; Dauvergne, Nicolas
    - Vincent (Germain), orfèvre, quai des Orfèvres § Mariage de .., 17 septembre 1713; MC/ET/XXIX/310
      contrat de mariage; Vincent, Germain
    - Gaillard (Nicolas), marchand orfèvre, quai de la Mégisserie § Mariage de .., 19 septembre 1713; MC/ET/XXIX/310
      contrat de mariage; Gaillard, Nicolas
    - Picard (Pierre Antoine) maître serrurier rue de la Cossonnerie § alloué, 24 septembre 1713; MC/ET/XXIX/310
      Picard, Pierre Antoine
  - Minutes. 1713, octobre - décembre, octobre - décembre 1713; MC/ET/XXIX/311
    - Beaunier (Antoine) maître potier d'étain au Marché Neuf § Constitution, 12 octobre 1713; MC/ET/XXIX/311
      constitution de rente; Beaunier, Antoine
    - Mariage de Vincent Lesueur, graveur, demeurant rue Saint-Jacques., 14 octobre 1713; MC/ET/XXIX/311
      contrat de mariage; Saint-Jacques (rue); Lesueur, Vincent; graveur
    - Gaudron (Antoine) maître horloger place Dauphine § quittance, 3 actes, 22 novembre 1713; MC/ET/XXIX/311
      quittance; Gaudron, Antoine
    - Didonne (terre et baronnée de) § Vente de .. (110.000 livres), 25 novembre 1713; MC/ET/XXIX/311
      Châteaux, hôtels, églises, 1700-1750, par le personnel du Minutier (fichier papier entièrement dématérialisé; voir contexte dans le Plan d’orientation général - Notaires de Paris, guides thématiques du Minutier).
      acte de vente
    - Inventaire après décès de Louis Pouget, procureur au Châtelet, demeurant rue Saint-Germain-l'Auxerrois, dont sa bibliothèque comprenant, entre autre, Tite-Live, Plutarque, Calvin, Varillas, Richelet, le Concile de Trente, les Coutumes etc., 5 décembre 1713; MC/ET/XXIX/311
      Fichier Bibliothèques XVIe-XVIIIe siècles, par Claire Béchu, Marie-Antoinette Fleury, Madeleine Jurgens, Xenia Pamfilova, 1953-1996 (fichier papier entièrement dématérialisé; voir contexte dans le Plan d’orientation général - Notaires de Paris, guides thématiques du Minutier).
      Date de création de la notice: 2012
      inventaire après décès; Saint-Germain-l'Auxerrois (rue); Pouget, Louis; procureur de justice (Ancien Régime)
    - Colson (Corneille Georges), marchand orfèvre joaillier, pont Saint-Michel § Alloué, 17 décembre 1713; MC/ET/XXIX/311
      contrat de travail; Colson, Corneille Georges
    - Gaudron (Antoine) maître horloger place Dauphine § quittance, 23 décembre 1713; MC/ET/XXIX/311
    - Lenattier (Jacques), marchand orfèvre, rue du Harlay § Remboursement, 26 décembre 1713; MC/ET/XXIX/311
      indemnité; Lenattier, Jacques
    - Remboursement concernant Pierre Soubiran, graveur ordinaire du roi, demeurant quai des Orfèvres., 27 décembre 1713; MC/ET/XXIX/311
      indemnité; Orfèvres (quai des); Soubiran, Pierre; graveur
    - Remboursement concernant Antoine Oudinot, médailleur et garde du cabinet des médailles du roi., 31 décembre 1713 - 1713; MC/ET/XXIX/311
      indemnité; Oudinot, Antoine; graveur
    - Auger (Louis) maître graveur place Dauphine § Remboursement 2 actes, 31 décembre 1713; MC/ET/XXIX/311
    - Duhamel (Jean), marchand orfèvre, sur le pont Saint Michel § Mariage de .., 31 décembre 1713; MC/ET/XXIX/311
      contrat de mariage; Duhamel, Jean
  - Minutes. 1714, janvier, janvier 1714; MC/ET/XXIX/312
    - BOURGEOIS (Jean Germain) Graveur Place Dauphine § Création de pension., 4 janvier 1714; MC/ET/XXIX/312
      Bourgeois, Jean Germain
    - BOURGEOIS (Simon Pierre) Maître sculpteur Rue de la Croix § Création de pension., 4 janvier 1714; MC/ET/XXIX/312
      Bourgeois, Simon Pierre
    - Constitution de rente concernant Pierre Soubiran, graveur ordinaire du roi, demeurant quai des Orfèvres., 5 janvier 1714; MC/ET/XXIX/312
      Orfèvres (quai des); Soubiran, Pierre; graveur
    - GAUDRON (Antoine) Horloger § 2 Constitutions de rente, 5 janvier 1714; MC/ET/XXIX/312
      constitution de rente; Gaudron, Antoine
    - Vauclin (Louis), maître orfèvre, porte Saint-Jacques § Remboursement .., 14 janvier 1714; MC/ET/XXIX/312
      indemnité; Vauclin, Louis
    - TURLOT (Christophe) maître horloger Cour du Palais § 3 Constitutions de rente, 15 janvier 1714; MC/ET/XXIX/312
    - Lenattier (Jacques), marchand orfèvre, rue du Harlay § Constitution .., 15 janvier 1714; MC/ET/XXIX/312
      constitution de rente; Lenattier, Jacques
    - SIMON (Jacques) Peintre Sculpteur Rue Sainte Croix § 2 Constitutions de rente - même date, 15 janvier 1714; MC/ET/XXIX/312
      constitution de rente; Simon, Jacques
    - DOUBLET (Antoine) Tapissier de la Duchesse de Bourgogne § Remboursement ..; 2 actes même date, 22 janvier 1714; MC/ET/XXIX/312
      Doublet, Antoine
    - GUILLEMONT (J. Baptiste) Maître tapissier § Remboursement. (plusieurs actes même date), 23 janvier 1714; MC/ET/XXIX/312
      Guillemont, J. Baptiste
    - MARTINOT (Gilles) Maître horloger Quai des orfèvres § Quittance de remboursement .., 26 janvier 1714; MC/ET/XXIX/312
      quittance; Martinot, Gilles
    - GOSSELIN (Joseph) Maître graveur Rue de Jérusalem § Remboursement., 30 janvier 1714; MC/ET/XXIX/312
      Gosselin, Joseph
  - Minutes. 1714, février, février 1714; MC/ET/XXIX/313
    - SAINT Yves (Augustin de), Maître peintre, Paris § Constitution de rente au profit de la veuve de .., 5 février 1714; MC/ET/XXIX/313
      constitution de rente; Saint Yves, Augustin de
    - TURLOT (Christophe) Maître horloger Cour du Palais § Constitution de rente., 7 février 1714; MC/ET/XXIX/313
    - BARRONNEAU (Louis) Horloger ordinaire de feu la Reine § Remboursement au profit de la veuve de .., 9 février 1714; MC/ET/XXIX/313
      Barronneau, Louis
    - BARRONNEAU (Jean Louis) Peintre en email Place Dauphine § Remboursement .., 9 février 1714; MC/ET/XXIX/313
      Barronneau, Jean Louis
    - Dujardin (Charles), orfèvre, quai de l'Horloge § Quittance de rachat -, 9 février 1714; MC/ET/XXIX/313
      quittance; Dujardin, Charles
    - NICOLLE (Thomas) maître maçon Rue du Cygne § Convention..., 19 février 1714; MC/ET/XXIX/313
      Nicolle, Thomas
    - BEAUNIER (Antoine) Maître potier d'étain Marché Neuf. § Remboursement .., 19 février 1714; MC/ET/XXIX/313
      Beaunier, Antoine
    - GARDET (Jacob) Maître horloger Marché neuf. § Dépôt., 25 février 1714; MC/ET/XXIX/313
      Gardet, Jacob
    - HUGON (Pierre) Maître Sculpteur Rue Nicolas des Champs. § Dépôt décret., 25 février 1714; MC/ET/XXIX/313
      Hugon, Pierre
    - REIMAR (Jean de) Maître ébéniste Saint-Denis de la Chartre § Dépôt d'écrit., 25 février 1714; MC/ET/XXIX/313
      Reimar, Jean de
    - BERLIER (Louis) Ciseleur Rue Saint-Michel § Certificat..., 26 février 1714; MC/ET/XXIX/313
      Berlier, Louis
  - Minutes. 1714, mars, mars 1714; MC/ET/XXIX/314
    - SURET (Melchior) graveur § Remboursement, 8 mars 1714; MC/ET/XXIX/314
      Suret, Melchior
    - Remboursement concernant François Delacroix, peintre ordinaire du roi, demeurant rue d'Enfer., 19 mars 1714; MC/ET/XXIX/314
      indemnité; Enfer (rue d'); Delacroix, François; peintre
    - MESSANT (Jean Louis) Maître doreur; Rue Saint-Louis § Constitution de rente .., 20 mars 1714; MC/ET/XXIX/314
      constitution de rente; Messant, Jean Louis
    - BAUNIER (Antoine) Maître potier d'étain § Constitution de rente .., 20 mars 1714; MC/ET/XXIX/314
      constitution de rente; Baunier, Antoine
    - Vauclin (Louis), maître orfèvre, rue de la Porte Saint-Jacques § Constitution de rente .. deux actes, 20 mars 1714; MC/ET/XXIX/314
      constitution de rente; Vauclin, Louis
    - Poly (Adrien), marchand orfèvre joaillier, rue de la Pelleterie § Constitutions de rente .. 2 actes, 20 mars 1714; MC/ET/XXIX/314
      constitution de rente; Poly, Adrien
    - Remboursement concernant Jean Hardy, sculpteur ordinaire du roi, demeurant à Versailles., 22 mars 1714; MC/ET/XXIX/314
      indemnité; Versailles (Yvelines); Hardy, Jean; sculpteur
    - MARTHE (François) Marchand joaillier Rue Saint-Antoine § Constitution .., 22 mars 1714; MC/ET/XXIX/314
      Marthe, François
    - COIGNET (Jean) Maître horloger Rue de BERGY § Remboursement .., 23 mars 1714; MC/ET/XXIX/314
      Coignet, Jean
    - DOBET (François) maître menuisier Rue de la Pierce au Loud § Remboursement .., 23 mars 1714; MC/ET/XXIX/314
      Dobet, François
    - COIGNET (Nicolas) Maître horloger Rue du Marché Neuf § Remboursement .., 23 mars 1714; MC/ET/XXIX/314
      Coignet, Nicolas
    - Constitution de rente concernant Nicolas Berja, sculpteur des bâtiments du roi, demeurant rue Saint-Jacques., 27 mars 1714; MC/ET/XXIX/314
      constitution de rente; Saint-Jacques (rue); Berja, Nicolas (1662-1753); sculpteur
    - BARONNEAU (Jean Louis) Peintre en email place Dauphine § Constitution de rente .., 27 mars 1714; MC/ET/XXIX/314
      constitution de rente; Baronneau, Jean Louis
    - BOUCOT (François) Maçon § Constitution de rente .., 27 mars 1714; MC/ET/XXIX/314
      constitution de rente; Boucot, François
    - COIGNET (Jacques) Maître horloger Rue de la Monnaie § Remboursement -, 23 mai 1714; MC/ET/XXIX/314
      Coignet, Jacques
  - Minutes. 1714, avril, avril 1714; MC/ET/XXIX/315
    - BARRONNEAU (Louis) Horloger Rennes § Constitution de rente., 6 avril 1714; MC/ET/XXIX/315
      constitution de rente; Barronneau, Louis
    - MALBOURÉ (Claude) graveur en taille douce: § Constitution de rente .., 6 avril 1714; MC/ET/XXIX/315
      constitution de rente; Malbouré, Claude
    - Remboursement concernant Jean Jouvenet, peintre ordinaire du roi, demeurant quai Malaquais., 7 avril 1714; MC/ET/XXIX/315
      indemnité; Malaquais (quai); Jouvenet, Jean; peintre
    - LEURARD (Charles Alexandre) Maître tapissier Petite place aux veaux. § Mariage de .., 8 avril 1714; MC/ET/XXIX/315
      contrat de mariage; Leurard, Charles Alexandre
    - Clément (Pierre), marchand orfèvre, pont Saint-Michel § Remboursement .., 18 avril 1714; MC/ET/XXIX/315
      indemnité; Clément, Pierre
    - Inventaire après décès de Marguerite Charlotte Dehorie, femme de Jérôme Lecuyer, mentionnant une estampe de Van der Meulen, Le Passage du Rhin., 26 avril 1714; MC/ET/XXIX/315
      estampe
      inventaire après décès; Dehorie, Marguerite Charlotte; Lecuyer, Jérôme; Van der Meulen, Adam François (1632-1690)
  - Minutes. 1714, mai, mai 1714; MC/ET/XXIX/316
    - TURLOT (Christophe) Maître horloger Cour du Palais § Constitution de rente, 12 mars 1714; MC/ET/XXIX/316
    - MIGNOT (Jean Claude) (père et fils) maîtres graveurs rue de la Lanterne. § Mariage du fils .., 6 mai 1714; MC/ET/XXIX/316
      contrat de mariage; Mignot, Jean Claude
    - Lenattier (Jacques), marchand orfèvre, rue du Harlay § Mariage de la fille de .., 6 mai 1714; MC/ET/XXIX/316
      contrat de mariage; Lenattier, Jacques
    - Mise en apprentissage de Louis Defontaine pour 5 ans chez Fleurreau, peintre, moyennant 150 livres., 9 mai 1714; MC/ET/XXIX/316
      contrat d'apprentissage; Defontaine, Louis; Fleurreau (M.); peintre
    - Fleureau (Etienne), maître peintre, rue de Gesvres § Mise en apprentissage chez .., 9 mai 1714; MC/ET/XXIX/316
      contrat d'apprentissage; Fleureau, Etienne
    - Constitution de rente (trois actes) concernant Jean Thiérry, sculpteur ordinaire du roi, demeurant au vieux Louvre., 12 mai 1714; MC/ET/XXIX/316
      constitution de rente; Louvre (palais du); Thierry, Jean (1669-1739); sculpteur
    - RETIF (Etienne) Maître horloger § Constitution de rente .., 12 mai 1714; MC/ET/XXIX/316
      constitution de rente; Retif, Etienne
    - COIGNET (Nicolas) Maître horloger Rue du Marché neuf § Constitution de rente .., 12 mai 1714; MC/ET/XXIX/316
      constitution de rente; Coignet, Nicolas
    - COIGNET (Jacques) maître horloger Rue de la Monnaie § Constitution de rente, 12 mai 1714; MC/ET/XXIX/316
      constitution de rente; Coignet, Jacques
    - DESHAULLE (Jean) maître graveur Place Dauphin § Constitution de rente. 2 actes, 12 mai 1714; MC/ET/XXIX/316
      constitution de rente; Deshaulle, Jean
    - MESSANT (Jean Louis) Maître doreur Rue Saint Louis § Constitution de rente .., 12 mai 1714; MC/ET/XXIX/316
    - Constitution de rente concernant François Delacroix, peintre ordinaire du roi, demeurant rue d'Enfer., 12 mai 1714; MC/ET/XXIX/316
      constitution de rente; Enfer (rue d'); Delacroix, François; peintre
    - Constitution de rente concernant Jean Jouvenet, peintre ordinaire du roi, demeurant quai Malaquais., 26 mai 1714; MC/ET/XXIX/316
      constitution de rente; Malaquais (quai); Jouvenet, Jean; peintre
    - Lenattier (Jean Martin), maître orfèvre, rue Saint-Louis § Inventaire après décès du beau frère de .., 28 mai 1714; MC/ET/XXIX/316
      inventaire après décès; Lenattier, Jean Martin
  - Minutes. 1714, juin, juin 1714; MC/ET/XXIX/317
    - Poly (Adrien), marchand orfèvre joaillier, rue de la Pelleterie § Remboursement, 19 janvier 1714; MC/ET/XXIX/317
      indemnité; Poly, Adrien
    - Beaunier (Antoine) maître potier d'étain au Marché Neuf § Remboursement 3 actes, 6 juin 1714; MC/ET/XXIX/317
    - Maurer (Conrad) maître doreur § Constitution, 8 juin 1714; MC/ET/XXIX/317
      constitution de rente; Maurer, Conrad
    - Lasnier (Antoine), maître peintre, à Paris § Constitution à la veuve de -, 8 juin 1714; MC/ET/XXIX/317
      constitution de rente; Lasnier, Antoine
    - Auger (Louis) maître graveur place Dauphine § Constitution 3 actes, 11 juin 1714; MC/ET/XXIX/317
      constitution de rente; Auger, Louis
    - Clément (Pierre), marchand orfèvre, quai des Orfèvres § Constitution 4 actes, 11 juin 1714; MC/ET/XXIX/317
      constitution de rente; Clément, Pierre
    - Suret (Charles Melchior) graveur rue Saint Louis § Constitution, 11 juin 1714; MC/ET/XXIX/317
      constitution de rente; Suret, Charles Melchior
    - Couvidoux (Simon) entrepreneur des bâtiments du roi absent § Constitution, 11 juin 1714; MC/ET/XXIX/317
      constitution de rente; Couvidoux, Simon
    - Covinard (Gabriel), peintre, à Paris § Procuration à .., 19 juin 1714; MC/ET/XXIX/317
      procuration; Covinard, Gabriel
    - Couturier (François) maître tapissier rue Maubué § Certificat aux dires de .., 27 juin 1714; MC/ET/XXIX/317
      Couturier, François
  - Minutes. 1714, juillet, juillet 1714; MC/ET/XXIX/318
    - Brache (Denis) maître doreur pont Notre Dame § Mariage de .., 1er juillet 1714; MC/ET/XXIX/318
      contrat de mariage; Brache, Denis
    - Brache (Valentin) maître doreur à Paris § Mariage du fils de .., 1er juillet 1714; MC/ET/XXIX/318
      contrat de mariage; Brache, Valentin
    - Le Gay (Jean) menuisier rue Saint Jacques des Boucheries § Constitution, 6 juillet 1714; MC/ET/XXIX/318
      constitution de rente; Le Gay, Jean
    - Roger (Guillaume) maçon Carré Saint-Landry § Mariage de .., 22 juillet 1714; MC/ET/XXIX/318
      contrat de mariage; Roger, Guillaume
    - Santigny (François) maître graveur rue Saint Louis § Mariage de .., 21 septembre 1714; MC/ET/XXIX/318
      contrat de mariage; Santigny, François
    - Dubois (Jean) Juré expert entrepreneur de bâtiments pièce annexe; Procès verbal de la visite d'une maison § Partage, 24 septembre 1714; MC/ET/XXIX/318
      partage; Dubois, Jean
  - Minutes. 1714, août - septembre, août - septembre 1714; MC/ET/XXIX/319
    - Inventaire après décès de Antoine Gaudron, marchand horloger, demeurant place Dauphine, mentionnant des tableaux copies de maîtres., 6 août 1714; MC/ET/XXIX/319
      inventaire après décès; Dauphine (place); Gaudron, Antoine; horloger
    - Gaudron (Antoine) marchand horloger place Dauphine § Inventaire après décès de .., 6 août 1714; MC/ET/XXIX/319
      inventaire; Gaudron, Antoine
    - Gaudron (Pierre) marchand horloger; place Dauphine § Inventaire après décès du père de .., 6 août 1714; MC/ET/XXIX/319
      inventaire; Gaudron, Pierre
    - Gaudron (Antoine) marchand joaillier place Dauphine § Inventaire après décès du père de .., 6 août 1714; MC/ET/XXIX/319
    - Tabaret (Jean) brodeur Cloître Saint Jean de Latran § Constitution, 13 août 1714; MC/ET/XXIX/319
      Tabaret, Jean
    - Beaunier (Antoine) maître potier d'étain au Marché Neuf § Remboursement, 18 août 1714; MC/ET/XXIX/319
    - Delobel (Pierre Nicolas) marchand tapissier rue Grenier Saint-Lazare § Transport, 24 août 1714; MC/ET/XXIX/319
      Delobel, Pierre Nicolas
    - Gaudron (Antoine) marchand horloger à Paris § Partage de la succession de .., 24 septembre 1714; MC/ET/XXIX/319
      partage; Gaudron, Antoine
  - Minutes. 1714, octobre - novembre, octobre - novembre 1714; MC/ET/XXIX/320
    - Soullier (Louis), maître menuisier, faubourg Saint-Antoine § Mariage de .., 25 novembre 1711; MC/ET/XXIX/320
      contrat de mariage; Soullier, Louis
    - Le François (Richard), orfèvre, sur le Petit Pont § Société, 1er octobre 1714; MC/ET/XXIX/320
      acte de société; Le François, Richard
    - Dupuis (René) maistre graveur quai de l'Horloge du Palais § Mariage de .., 4 octobre 1714; MC/ET/XXIX/320
      contrat de mariage; Dupuis, René
    - Convention de la veuve de Pierre Soubiran, maître graveur, demeurant quai des Orfèvres., 14 novembre 1714; MC/ET/XXIX/320
      convention; Orfèvres (quai des); Soubiran, Pierre; graveur
    - Beaunier (Antoine) maître potier d'étain au Marché Neuf § Constitution; 4 actes, 14 novembre 1714; MC/ET/XXIX/320
    - Liguré (Pierre) Graveur place Dauphine § Convention, 14 novembre 1714; MC/ET/XXIX/320
      Liguré, Pierre
    - Rousseau (Jean Baptiste) maître fondeur Cour de Lamoignon § bail à .., 15 novembre 1714; MC/ET/XXIX/320
      bail; Rousseau, Jean Baptiste